

Juan Pablo Valencia

Software Developer

Desarrollador de software apasionado con experiencia en tecnologías como React, Redux, Tailwind CSS, Node.js, MongoDB y PostgreSQL. Especializado en el desarrollo frontend y backend, resalto por mi capacidad para crear aplicaciones ligeras y escalables. Mi enfoque se centra en la eficiencia y la implementación de las mejores prácticas de desarrollo.

Contact Info

- +57 3215277045
- (1) 05 de Mayo de 1998

Education

I.E. Manuel J. Betancur Secundaria

2010 - 2015

Tecnología ADSI SENA

2020 - 2022



Work Experience

Wolkvox

Ene 2022 - Oct 2022

- Desarrollo de chat-Bot e IVR para los clientes en las diversas plataformas
- GBI-Mark

Dec 2023 - Sep 2023

Creación, desarrollo y maquetación de aplicaciones monolíticas MVC y aplicaciones SPA

Nebula

Feb 2024 - Actualmente

Desarrollo de funcionalidades en el frontend con React y en el backend con Node.js. Implementación de RxJS para la gestión reactiva de datos y uso de GraphQL para la definición de tipos de consultas, mutaciones y suscripciones, mejorando el rendimiento y la escalabilidad de las aplicaciones.

Skills

React	
Redux	
Node.js	
Tailwind CSS	
MongoDB	
PostgreSQL	
English	